臺灣臺中地方法院刑事判決　　　　　　　　　　　　九十三年度訴字第三八五號
　　公　訴　人　臺灣臺中地方法院檢察署檢察官
　　被　　　告　丙○○
右列被告因違反槍砲彈藥刀械管制條例案件，經檢察官提起公訴（九十三年度偵字第
三五四三號），本院判決如左：
    主  文
丙○○共同未經許可，寄藏可發射子彈具有殺傷力之改造手槍，處有期徒刑壹年陸月
，併科罰金新臺幣捌萬元，罰金如易服勞役，以新臺幣玖佰元即銀元參佰元折算壹日
；扣案具有殺傷力之仿ＢＥＲＥＴＴＡ廠８４型半自動手槍製造之玩具手槍換裝土造
金屬槍管而成之改造手槍（槍枝管制編號0000000000號）壹枝（含彈匣壹
個）及改造子彈貳顆，均沒收。
    事  實
一、丙○○、曾秀玲（未起訴）二人明知林聖哲（另由臺灣臺中地方法院檢察署檢察
    官偵查中）於民國（下同）九十三年一月一日某時至丙○○所經營、曾秀玲所管
    理位於臺中市○○路四八八號檳榔攤之際，出示之仿ＢＥＲＥＴＴＡ廠８４型半
    自動手槍製造之玩具手槍換裝土造金屬槍管而成之改造手槍（槍枝管制編號00
    00000000號）一支（含彈匣一個）及改造之子彈三顆（均係具直徑約９
    ．１ｍｍ金屬彈頭之土造子彈），係可發射金屬或子彈具有殺傷力之改造手槍及
    具有殺傷力或破壞性之各類彈藥，非經中央主管機關許可，不得寄藏，竟基於寄
    藏上開槍彈之犯意聯絡，同意林聖哲將上開槍彈寄藏於前開檳榔攤之抽屜內。嗣
    於同年月六日下午九時十分許，經警持搜索票至前開地址搜索時，當場查獲前開
    改造之手槍一支（含彈匣一個）及子彈三顆（經採樣一顆試射，認具殺傷力）。
二、案經臺中市警察局第五分局移送臺灣臺中地方法院檢察署檢察官偵查起訴。
    理  由
一、訊據被告丙○○固坦承於其經營之檳榔攤內查獲有扣案之改造手槍一支及子彈三
    顆等物，惟矢口否認有何寄藏改造槍彈之犯行，辯稱：他並不知道林聖哲有將前
    開槍彈放置於檳榔攤之抽屜內等語。經查：
（一）本件被告丙○○於警詢、偵查及本院準備程序時業已供承：他知道林聖哲有改
      造手槍的能力，為警查扣的槍枝是九十三年一月一日林聖哲拿來檳榔攤內炫耀
      後，林聖哲當時說他所持有的槍枝是真槍，能夠打人，之後林聖哲沒將槍帶走
      ，自己將槍放在檳榔攤抽屜內等語（見本院卷第二一至二三頁、九十三年度毒
      偵字第八二號卷第十八、十九、四八頁），復經證人乙○○於偵查及本院審理
      時證稱：於九十三年一月六日晚上七時五十分許，警方在被告丙○○經營之檳
      榔攤內搜出一包東西，到了警局後，他才知道那是一把槍，前於九十三年一月
      一日時，他曾在檳榔攤內看到一個綽號「阿寬」之人有拿一支槍過去，並顯示
      給大家看，該支槍是黑色的短槍，「阿寬」將槍給大家看後，就放回自己包包
      等語（見九十三年度偵字第三五四三號第十四、十五頁），另證人柯嘉宏亦於
      偵查中證述：因於九十三年一月一日有一個叫「阿寬」之人有拿一個包包來到
      被告丙○○的檳榔攤，「阿寬」當時說包包裡面有槍，同年一月六日晚上七時
      五十分許警察在檳榔攤執行搜索查獲的包包，就是「阿寬」之前帶來的等語（
      見前開偵查卷第十三頁），又證人甲○○亦於偵查中證稱：他於九十二年十二
      月間觀察勒戒釋放後，就在被告丙○○的檳榔攤住了四、五天，在同年一月一
      日中午他有看到一個人拿一支槍在炫耀，該槍是用報紙包起來，但從外形看是
      槍的形狀，事後被查到時有聽被告丙○○說該把槍應是「阿寬」放的等語明確
      （見前開偵查卷第十六頁），是認查獲之改造槍枝及子彈係林聖哲攜至被告丙○○所經營之檳榔攤內置放等情，信屬無訛。
（二）再者，本件為警查獲之扣案槍枝經送請內政部警政署刑事警察局鑑定結果：１
      、送鑑改造手槍一支（含彈匣一個，槍枝管制編號0000000000號）
      ，認係由仿ＢＥＲＥＴＴＡ廠８４型半自動手槍製造之玩具手槍換裝土造金屬
      槍管而成之改造手槍，機械性能良好，可擊發適用子彈，認具殺傷力。２、送
      鑑改造子彈三顆，認均係具直徑約９．１ｍｍ金屬彈頭之土造子彈，經採樣一
      顆試射，可擊發，認具殺傷力等情，有內政部警政署刑事警察局九十三年二月
      二十六日刑鑑字第○九三○○一二八四四號槍彈鑑定書一份附卷可佐（見前開
      偵查卷第四九至五三頁），是以查扣之槍彈確係可發射金屬或子彈具有殺傷力
      之改造手槍及具有殺傷力或破壞性之管制彈藥。
（三）被告丙○○固辯稱：查扣之槍彈係林聖哲擅自放在其店內，他並不知情，並曾
      向林聖哲說不要將該物放在店內，且林聖哲是將系爭槍彈放置於平日很少打開
      ，原本放檳榔盒的櫃子中，他無寄藏之故意等語（見本院卷第八十、八一頁）
      ，惟查：
  １、據本件查獲員警郭志輝、洪振張、阮士長、黃啟書四人於偵查證稱：扣案槍枝
      置放地點係在檳榔攤櫃子右側下方塑膠抽屜之最底層，當時在執行搜索時，被
      告丙○○之女兒曾秀玲原本坐在檳榔攤上旋即出面阻擋搜索，經員警安撫後，
      始進行搜索等語（見前開偵查卷第七九、八十頁），參以本件於被告丙○○所
      經營之檳榔攤內查獲系爭槍彈之際，另分別在被告丙○○之右腳鞋子內、證人
      柯嘉宏之身上、臺中市○○路四八八號屋內桌上及二樓房間內查獲有海洛因毒
      品共十大包，而查獲置放槍彈之檳榔攤內除扣案之槍彈外，並無其餘違禁物置
      放其內，此據被告丙○○於警詢坦認不諱（見前開毒偵字第八二號卷第十五頁
      ），並有臺中市警察局第五分局松安派出所之扣押物品目錄表一份附卷可參（
      見前開偵查卷第二五頁），則該檳榔攤之抽屜內若確如被告丙○○所言係放置
      檳榔盒而未放置扣案之槍彈等違禁物，何以看顧檳榔攤之曾秀玲會出面阻擋員
      警就檳榔攤置物櫃之搜查行動？
  ２、復據證人乙○○於本院證稱：他約一個星期就會前往臺中市○○路四八八號的
      檳榔攤內找一位香港籍人士購買毒品等語（見本院卷第五八頁），另證人甲○○亦稱：在臺中市○○路四八八號檳榔攤內查獲的毒品是一位叫齊琦的人拿過
      去的，該人經常到檳榔攤內，他被查獲當時尿液鑑驗有毒品之陽性反應是施用
      齊琦所提供之毒品等語（見本院卷第六六、六七頁），又於九十三年一月六日
      在被告丙○○所經營之檳榔攤內為警查獲現場人員除被告丙○○外，尚有乙○○、柯嘉宏、甲○○、張明照、林進順、曾秀玲等七人，各該人均因尿液煙毒
      檢驗報告呈陽性反應，經臺灣臺中地方法院檢察署檢察官向本院聲請對各該人
      裁定令入勒戒處所觀察、勒戒，有九十三年一月七日該署訊問筆錄一份在卷可
      參（見前開偵查卷第四六至五八頁），足徵被告丙○○所經營之檳榔攤內頻繁
      地供人交易毒品、施用毒品，視法紀為無物而行不法舉措甚明。再參以人若持
      有管制槍械，往往採取隱匿不顯之態度，以防警方之查緝，惟證人乙○○於偵
      查及本院審理時證稱：該名「阿寬」之男子將槍彈帶到檳榔攤炫耀時，被告丙○○、他及柯嘉宏、甲○○、張明照、林進順等人都在場，「阿寬」也時常到
      檳榔攤等語（見本院卷第五九頁、前開偵字第三五四三號卷第十五頁），另證
      人柯嘉宏、甲○○、張明照、林進順、曾秀玲亦分於偵查中證稱渠等於「阿寬
      」在檳榔攤內展示扣案槍彈之際均在現場，可稽林聖哲於被告丙○○所經營之
      檳榔攤內展示其所持有之改造槍彈毫不避諱之勢態，應係林聖哲與在場之人彼
      此已有互相容隱之默契，而被告丙○○既已提供場所供多人出入頻繁行毒品之
      交易及施用毒品等不法犯行，則實難想見被告丙○○會出面遏止林聖哲將槍技
      寄藏在其所經營之檳榔攤內，是認被告丙○○辯稱他有要求林聖哲將扣案槍枝
      帶離等語，應屬虛妄卸詞，不足採信。
  ３、又以，被告丙○○係臺中市○○路四八八號檳榔攤之負責人，綜理店內事務，
      ，其女曾秀玲則協助檳榔攤之管理，此據證人甲○○證述及被告丙○○供承無
      訛（見本院卷第七一、七二、八二頁），觀之曾秀玲既為免為警查緝置於檳榔
      攤內之違禁物而出面阻止警方之搜索，則曾秀玲應係知悉其平日所看顧之檳榔
      攤內藏有查扣之系爭改造槍彈，再輔以證人甲○○證稱：林聖哲於九十三年一
      月一日展示槍彈後，陸續還有至被告丙○○經營之檳榔攤二、三次等語（見本
      院卷第六五頁），已可證林聖哲對其置放槍彈於被告丙○○所經營、曾秀玲協
      助管理之檳榔攤內並無安全及保管之顧慮，再者，林聖哲既於九十三年一月一
      日至九十三年一月六日間仍有至被告丙○○所經營之檳榔攤二、三次，被告丙○○亦自承林聖哲於九十三年一月四日仍有至其所經營之檳榔攤內（見前開毒
      偵字第八二號卷第十九頁），然被告丙○○對於林聖哲置放槍彈於其檳榔攤內
      之時間，得於警詢時明確供承係於九十三年一月一日林聖哲自行放在檳榔攤之
      抽屜內等語（見前開偵查卷第十八頁），而非指述林聖哲之後前往其檳榔攤之
      時間，則應係被告丙○○對於林聖哲於九十三年一月一日將系爭槍彈放置在檳
      榔攤內之事實有所明悉，始有以致之，從而，被告丙○○辯稱其無寄藏林聖哲
      所置放之系爭槍彈寄藏在所經營之檳榔攤置物抽屜內，自屬推諉矯飾之詞，委
      無足採。
（四）綜上所述，被告丙○○平日即提供其所經營之檳榔攤供多人行毒品交易及施用
      毒品之不法犯行，林聖哲於九十三年一月一日在檳榔攤內炫耀其所持改造槍彈
      之際，對於在場之被告丙○○、乙○○、柯嘉宏、甲○○、張明照、林進順、
      曾秀玲等人毫無隱避，可見其相互容隱之信賴，林聖哲於九十三年一月一日將
系爭槍彈放置於被告丙○○所經營之檳榔攤抽屜內，既經被告丙○○於警詢供
      承明確，且曾秀玲於警方查緝之際，對於僅寄藏系爭槍彈而無毒品置放之檳榔
      攤既有出面阻止員警搜索之舉措，則其應係明悉管制槍彈寄藏該處而有以致之
      ，本件被告丙○○寄藏改造槍彈之事證已明，所辯均不可採，犯行明確，應依
      法予以論科。
二、本件被告丙○○未經許可，寄藏林聖哲所交付保管具有殺傷力之改造手槍及子彈
    ，核其所為，係犯（修正前）槍砲彈藥刀械管制條例第十一條第四項之未經許可
    寄藏可發射子彈具有殺傷力之改造手槍罪，及（修正前）同條例第十二條第四項
    之未經許可寄藏子彈罪。次第：
（一）按新舊刑法關於刑之規定，雖同採從輕主義，而舊刑法第二條但書，係適用較
      輕之刑，刑法第二條第一項但書，係適用最有利於行為人之法律，既曰法律，
      自較刑之範圍為廣，比較時應就罪刑有關之共犯、未遂犯、連續犯、牽連犯、
      結合犯以及累犯加重、自首減輕、暨及其他法定加減原因、與加減例等一切情
      形，綜其全部之結果，而為比較，再適用有利於行為人之法律處斷，最高法院
      二十四年上字第四六三四號判例可資參照。被告丙○○行為後，槍砲彈藥刀械
      管制條例業於九十四年一月二十六日，經總統以華總一義字第○九四○○○一
      ○一○一號令公布修正，並於九十四年一月二十八日生效。修正後之槍砲彈藥
      刀械管制條例第八條第四項未經許可，寄藏可發射子彈具有殺傷力之改造手槍
      罪之法定刑「三年以上十年以下有期徒刑，併科新臺幣七百萬元以下罰金」，
      較修正前之槍砲彈藥刀械管制條例第十一條第四項未經許可，寄藏可發射子彈
      具有殺傷力之改造手槍罪之法定刑「一年以上七年以下有期徒刑，併科新臺幣
      七百萬元以下罰金」為重；另同法第十二條第四項之未經許可，寄藏子彈罪之
      法定刑則未作修正，是揆諸前開判例意旨，經綜合比較新、舊法後，應依刑法
      第二條第一項但書規定，適用較有利於被告丙○○之舊法，對被告予以論科。
（二）被告丙○○與曾秀玲就本件犯罪事實具有犯意聯絡及行為分擔，為共同正犯。
（三）另被告丙○○其以一持有行為同時觸犯修正前槍砲彈藥刀械管制條例第十一條
      第四項之未經許可寄藏可發射子彈具有殺傷力之改造手槍罪，及修正前同條例
      第十二條第四項之未經許可寄藏子彈罪，為想像競合犯，應從一重之未經許可
      寄藏可發射子彈具有殺傷力之改造手槍罪。
（四）爰審酌被告丙○○平日素行，其未經許可寄藏具有殺傷力之改造手槍及子彈，
      對他人生命、身體、安全造成威脅，對社會治安足以造成重大影響，惡性非輕
      ，且矢口否認犯行，未見悔悟之心，惟念及其寄藏改造手槍及子彈後，並未以
      之作為犯罪工具等一切情狀，量處如主文所示之刑，並就併科罰金部分諭知易
      服勞役之折算標準，以示懲儆。
（五）扣案之仿ＢＥＲＥＴＴＡ廠８４型半自動手槍製造之玩具手槍換裝土造金屬槍
      管而成之改造手槍（含彈匣一個，槍枝管制編號：0000000000號）
      一枝、直徑約９．１ｍｍ金屬彈頭之土造子彈二顆（本件扣得子彈三顆，經送
      鑑定試射一顆，僅餘二顆），均屬違禁物，應依刑法第三十八條第一項第一款
      之規定宣告沒收。另扣案之直徑約９．１ｍｍ金屬彈頭之土造子彈一顆，則經
      鑑驗機關試射後，僅剩餘彈殼，而失其子彈之結構及性能，亦不具殺傷力，已
      非屬違禁物，故無庸為沒收之諭知，附此敘明。
據上論斷，應依刑事訴訟法第二百九十九條第一項前段，（修正前）槍砲彈藥刀械管
制條例第十一條第四項、第十二條第四項，刑法第十一條前段、第二條第一項但書、
第二十八條、第五十五條、第四十二條第二項、第三十八條第一項第一款，罰金罰鍰
提高標準條例第二條，判決如主文。
本案經檢察官丁○○到庭執行職務。
中      華      民      國      九十四      年      一    月    三十一  日
                                臺灣臺中地方法院刑事第十二庭
                                    審判長法  官  吳  進  發
                                          法  官  莊  深  淵
                                          法  官  劉  兆  菊
右正本證明與原本無異。
如不服本判決，應於送達後十日內向本院提出上訴狀（須附繕本），上訴於臺灣高等
法院臺中分院。
                                          書記官
中      華      民      國      九十四      年      一    月    三十一  日
附錄論罪科刑法條
（修正前）槍砲彈藥刀械管制條例第十一條第四項
未經許可，持有、寄藏或意圖販賣而陳列第一項所列槍砲者，處一年以上七年以下有
期徒刑，併科新臺幣七百萬元以下罰金。
（修正前）槍砲彈藥刀械管制條例第十二條第四項
未經許可，持有、寄藏或意圖販賣而陳列子彈者，處五年以下有期徒刑，併科新台幣
三百萬元以下罰金。
